臺灣臺北地方法院刑事裁定　
111年度聲字第1470號
聲  請  人  臺灣臺北地方檢察署檢察官
受  刑  人  謝政志



上列聲請人因受刑人數罪併罰有二裁判以上，聲請定其應執行之
刑（111年度執聲字第1301號、111年度執字第4113號），本院裁
定如下：
    主  文
謝政志所犯如附表所示各罪所處之刑，應執行有期徒刑貳年貳月
。
    理  由
一、聲請意旨略以：受刑人謝政志因肇事逃逸等案件，先後經判
    決確定如附表所示，應依刑法第53條及第51條第5款，定其
    應執行之刑，爰依刑事訴訟法第477條第1項聲請裁定等語。
二、按裁判確定前犯數罪者，併合處罰之。但有得易科罰金之罪
    與不得易科罰金之罪者，不在此限。前項但書情形，受刑人
    請求檢察官聲請定應執行刑者，依第51條規定定之；數罪併
    罰，有二裁判以上者，依刑法第51條之規定，定其應執行之
    刑；又依刑法第53條應依同法第51條第5款至第7款之規定，
    定其應執行之刑者，由該案犯罪事實最後判決之法院之檢察
    官，聲請該法院裁定之，刑法第50條第1項第1款、第2項、
    第53條及刑事訴訟法第477條第1項分別定有明文。而行為人
    所犯為數罪併罰，其中一罪雖得易科罰金，但因與不得易科
    之他罪合併處罰之結果，於定執行刑時，祇須將各罪之刑合
    併裁量，不得易科罰金合併執行（司法院大法官釋字第144 
    號、第679號解釋意旨參照）。又法律上屬於自由裁量之事
    項，有其外部性界限及內部性界限，並非概無拘束。依據法
    律之具體規定，法院應在其範圍選擇為適當之裁判者，為外
    部性界限；而法院為裁判時，應考量法律之目的，及法律秩
    序之理念所在者，為內部性界限。法院為裁判時，二者均不
    得有所踰越。在數罪併罰，有二裁判以上，定其應執行之刑
    時，固屬於法院自由裁量之事項，然仍應受前揭外部性界限
    及內部性界限之拘束（最高法院94年度台非字第233號判決
    意旨參照）。
三、經查：
  ㈠本案受刑人謝政志因肇事逃逸等案件，先後經臺灣高等法院
    、本院判處如附表所示之罪刑，並均確定在案，有各該判決
    書及臺灣高等法院被告前案紀錄表各1份在卷可稽。本院審
    核受刑人所犯如附表所示之罪，均係於附表編號1所示判決
    確定日期前為之，本院為犯罪事實最後判決之法院；又受刑
    人所犯如附表編號4所示係得易科罰金之罪，如附表編號1至
    3所示部分則均係不得易科罰金之罪，惟受刑人就附表所示
    各罪，已具狀請求檢察官聲請合併定其應執行之刑，此有臺
    灣臺北地方檢察署依102年1月23日修正之刑法第50條調查受
    刑人是否聲請定應執行刑調查表在卷可稽；又本件檢察官聲
    請就受刑人如附表所示之罪定其應執行之刑，其中如附表編
    號1至3之罪經臺灣士林地方法院以110年度金訴字第109號判
    決定其應執行有期徒刑1年9月，迭經受刑人上訴後，由臺灣
    高等法院、最高法院分別駁回上訴確定在案，有臺灣高等法
    院被告前案紀錄表可稽，惟如附表編號4之罪，屬「增加合
    於定應執行刑要件之他罪刑」之情況，並未違反一事不再理
    之原則，是本件就附表各編號所示之罪名定應執行之刑，係
    對受刑人有利之事項，核與上述規定並無不合，認檢察官聲
    請為正當，應予准許。
　㈡而本院定應執行刑，不得逾越刑法第51條第5款所定法律之外
    部界限，即不得重於附表編號1至4所示罪刑之總合（即有期
    徒刑4年）；亦不得重於附表編號1至3所示之罪經定執行刑
    之有期徒刑1年9月與附表編號4所示有期徒刑6月之總和（即
    有期徒刑2年3月）。又受刑人所犯如附表所示各罪，其中最
    長期者為有期徒刑1年2月，則定應執行刑之範圍應在各罪之
    最長期（1年2月）以上，及各罪宣告刑之總和（2年3月）之
    間。本院爰依上述法條規定，本於罪責相當之要求，在上述
    外部性及內部性界限範圍內，審酌受刑人所犯如附表所示各
    罪分別為加重詐欺、肇事逃逸2類犯罪，其犯罪類型、態樣
    、侵害法益、犯罪時間及行為動機等情並不相同，各自均具
    相當之責任非難性，兼衡受刑人違反之嚴重性及所犯數罪整
    體非難評價，綜合斟酌受刑人犯罪行為之不法與罪責程度，
    及對其施以矯正之必要性，就其所犯如附表所示各罪，並定
    其應執行之有期徒刑如主文所示。又如附表編號4所示之罪
    ，依法雖得易科罰金，惟因與附表其餘編號所示不得易科罰
    金之罪併合處罰，參照司法院釋字第679號解釋理由書意旨
    ，本院於本件定執行刑時，自無庸為易科罰金折算標準之諭
    知。
　㈢另因本案僅聲請就附表所示之罪定其應執行之刑，牽涉案件
    情節單純，可資減讓之刑期幅度有限，為免耗費有限之司法
    資源，故本院認顯無必要予受刑人以言詞、書面或其他適當
    方式陳述意見，附此敘明。
四、依刑事訴訟法第477條第1項，刑法第53條、第50條第1項第1
    款、第2項、第51條第5款，裁定如主文。
中　　華　　民　　國　　111 　年　　8 　　月　　31　　日
　　　　　　　　　刑事第十三庭      法　官　洪甯雅
以上正本證明與原本無異。
如不服本裁定，應於送達後5日內，向本院提出抗告狀。
　　　　　　　　　　　　　　　　    書記官　胡嘉玲
中　　華　　民　　國　　111 　年　　8 　　月　　31　　日
◎附表：
編號 罪名 宣告刑 犯罪日期 （民國） 偵查機關及案號 最後事實審  確定判決  是否為得易科罰金之案件 備註      法院案號 判決日期 法院案號 確定日期   1 加重詐欺 有期徒刑1年2月 109年6月3日至6日 臺灣士林地方檢察署109年度偵字第19026號 臺灣高等法院110年度上訴字第2401號 110年11月3日 最高法院111年度台上字第1066號 111年2月17日 否 1.編號1至3經臺灣士林地方法院110年度金訴字第109號判決定應執行有期徒刑1年9月。 2.臺灣士林地方檢察署111年度執字第990號。 2 加重詐欺 有期徒刑1年2月       否  3 加重詐欺 有期徒刑1年2月       否  4 肇事逃逸 有期徒刑6月 108年12月2日 臺灣臺北地方檢察署111年度撤緩偵字第20號 臺灣臺北地方法院111年度審簡字第1272號 111年6月30日 臺灣臺北地方法院111年度審簡字第1272號 111年8月2日 是 臺灣臺北地檢察署111年度執字第4113號